臺灣新北地方法院刑事判決
                                    110年度審訴字第973號
公  訴  人  臺灣新北地方檢察署檢察官   
被      告  陳柏宏



上列被告因偽造文書案件，經檢察官提起公訴（110 年度偵緝字
第2008號），本院判決如下：
    主  文
甲○○犯幫助行使偽造準私文書罪，處有期徒刑貳月，如易科罰金
，以新臺幣壹仟元折算壹日。緩刑貳年，緩刑期間付保護管束，
並應接受檢察官指定之陸小時法治教育課程。
未扣案之犯罪所得新臺幣貳佰元沒收，於全部或一部不能沒收或
不宜執行沒收時，追徵其價額。
    事實及理由
壹、查被告甲○○所犯係死刑、無期徒刑、最輕本刑為3 年以上有
    期徒刑以外之罪，其於準備程序就被訴事實為有罪之陳述，
    經告知簡式審判程序之旨，並聽取其與檢察官之意見後，本
    院認無不得或不宜改依簡式審判程序進行之處，爰依刑事訴
    訟法第273 條之1 第1 項、第284 條之1 之規定，裁定進行
    簡式審判程序。
貳、本案犯罪事實及證據，除補充「被告甲○○於111 年1 月6日
    本院準備程序及審理時之自白（參本院卷附當日各該筆錄）
    」為證據外，餘均引用附件即檢察官起訴書之記載。
叁、論罪科刑：
一、按刑法上之幫助犯，係以幫助之意思，對於正犯資以助力，
    而未參與實施構成要件之行為者而言。查被告提供附件犯罪
    事實欄一所示之行動電話門號（下稱本件門號）資料，使他
    人得以遂行行使偽造準私文書之犯行，惟其單純提供本件門
    號資料供人使用之行為，並不等同於附件犯罪事實欄一所示
    之行使偽造準私文書行為，且亦無證據證明其有參與該犯行
    之構成要件行為，是所為應僅止於幫助。故核被告所為，係
    犯刑法第30條第1 項前段、第216 條、第210 條、第220 條
    第2 項之幫助行使偽造準私文書罪。被告提供本件門號資料
    幫助他人作為冒名線上註冊購物網站會員認證之用，其行為
    既僅止於幫助，依刑法第30條第2 項規定，對於幫助犯之處
    罰，得按正犯之刑減輕之。
二、審酌被告恣意將自身所有之本件門號資料售予他人，致有心
    實行犯罪之人得以自由使用，進而作為冒名線上註冊購物網
    站會員之認證門號，所為非但有害被冒名者之權益，更造成
    執法機關難為追查實際遂行犯罪者之真實身分，顯有不該，
    惟其行為之可非難性仍較低於實際行使偽造準私文書之正犯
    ，兼衡被告之素行、教育程度、職業、家庭經濟與生活狀況
    、犯罪後終能坦認犯行，態度勉可，量處如主文第1 項所示
    之刑，並諭知易科罰金之折算標準，以資處罰。
三、查被告本件以前並無任何故意犯罪而受有期徒刑以上刑之宣
    告之紀錄，此觀卷附臺灣高等法院被告前案紀錄表1 份自明
    ，足以彰顯其素行良善，所為本件犯行固應責難，然衡酌其
    因一時失慮，偶罹刑典，犯後坦承犯行，諒其經此偵審訴訟
    程序，應知所警惕，當無再犯之虞，本院審酌上情，認所宣
    告之刑以暫不執行為適當，併予宣告緩刑2 年，又為建立其
    正確法治觀念，認除前開緩刑宣告外，當為預防再犯之必要
    命令，爰併依刑法第74條第2 項第8 款之規定，命被告應接
    受檢察官指定之6 小時法治教育，並依刑法第93條第1 項第
    2 款之規定，諭知於緩刑期間付保護管束，以策自新。嗣被
    告如有違反上開負擔且情節重大者，檢察官得依刑法第75條
    之1 第1 項第4 款之規定，聲請法院撤銷其緩刑之宣告，特
    予指明。
四、被告本件以新臺幣200 元之代價提供本件門號資料，屬其犯
    罪所得，基於任何人不能保有犯罪所得之立法原則，自應於
    主文第2 項宣告沒收，並於全部或一部不能沒收或不宜執行
    沒收時，追徵其價額。
肆、本判決係依刑事訴訟法第310 條之2 及第454 條所製作之簡
    化判決，依法僅需記載犯罪事實、證據名稱及應適用之法條
    ，並得以簡略方式為之，如認定之犯罪事實、證據及應適用
    之法條，與檢察官起訴書之記載相同者，得引用之，附此敘
    明。
據上論斷，應依刑事訴訟法第273 條之1 第1 項、第299 條第1
項前段、第310 條之2 、第454 條（本件依刑事判決精簡原則，
僅記載程序法條文），判決如主文。
本案經檢察官丙○○偵查起訴，由檢察官陳炎辰到庭執行公訴。
中　　華　　民　　國    111   年 　  1  　月 　 18  　日
                 刑事第二十四庭  法  官　李俊彥   
以上正本證明與原本無異。
如不服本判決，應於判決送達後20日內敘明上訴理由，向本院提
出上訴狀（應附繕本），上訴於臺灣高等法院。其未敘述上訴理
由者，應於上訴期間屆滿後20日內向本院補提理由書「切勿逕送
上級法院」。
                                 書記官  林慈恩
中　　華　　民　　國　  111 　年　   1    月    18    日
附錄本判決論罪之法律條文：
中華民國刑法第30條
幫助他人實行犯罪行為者，為幫助犯。雖他人不知幫助之情者，
亦同。
幫助犯之處罰，得按正犯之刑減輕之。

中華民國刑法第210 條
偽造、變造私文書，足以生損害於公眾或他人者，處5 年以下有
期徒刑。

中華民國刑法第216 條
行使第210 條至第215 條之文書者，依偽造、變造文書或登載不
實事項或使登載不實事項之規定處斷。

中華民國刑法第220 條
在紙上或物品上之文字、符號、圖畫、照像，依習慣或特約，足
以為表示其用意之證明者，關於本章及本章以外各罪，以文書論
。
錄音、錄影或電磁紀錄，藉機器或電腦之處理所顯示之聲音、影
像或符號，足以為表示其用意之證明者，亦同。 
--------------------------------------------------------
附件：
臺灣新北地方檢察署檢察官起訴書
                                   110年度偵緝字第2008號
　　被　　　告　甲○○　男　26歲（民國00年00月0日生）
　　　　　　　　　　　　住新北市○○區○○路0段000號4樓
　　　　　　　　　　　　國民身分證統一編號：Z000000000號
上列被告因偽造文書案件，已經偵查終結，認應提起公訴，茲將
犯罪事實及證據並所犯法條分敘如下：
　　　　犯罪事實
一、甲○○明知不法份子經常利用他人所申請之行動電話門號，獲取不
    法利益並逃避執法人員之追查，且明知提供行動電話門號予陌
    生人士使用，可能被他人用以虛偽申設網路交易帳號，進而
    幫助他人遂行不法犯罪目的，竟仍基於縱行動電話門號作為
    幫助他人行使偽造準私文書亦不違背其本意之不確定故意，
    於不詳時、地，以新臺幣(下同)200元之代價，將其所申辦
    之電話號碼0000000000號行動電話門號，提供予真實姓名年
    籍不詳之人（無證據證明未滿18歲）。後該不詳之人基於行
    使偽造準私文書之犯意，於民國109年6月10日前某時，在不
    詳地點，以網路連線登入其等先前冒用乙○○之身分證統一編
    號及戶籍地址所註冊之蝦皮購物網站帳號 「c2b45555」，
    向樂購蝦皮股份有限公司（下稱蝦皮公司）申請註冊該帳號
    之綁定門號為0000000000號，經蝦皮公司傳送簡訊驗證碼，
    並由該不詳人士至蝦皮網站輸入上開簡訊驗證碼驗證上開門
    號虛偽表示乙○○變更帳號綁定門號之意，成功變更綁定門號
    為上開門號，足以生損害於乙○○及蝦皮公司對用戶資料管理
    之正確性。
二、案經乙○○訴由新北市警察局蘆洲分局報告偵辦。
　　　　證據並所犯法條
一、訊據被告甲○○固坦承上開客觀事實不諱，惟矢口否認有何幫
    助行使偽造準私文書，辯稱：當時伊在臉書上面看到有人在
    收購電話卡，伊就以200元之代價將上開預付卡販售給對方
    等語。經查：
(一)被告有於上開時間、地點將其所申設之前揭門號提供真實姓
    名年籍不詳之人，作為變更綁定蝦皮網站會員帳號接收驗證
    碼簡訊之用，另其中不詳之人未徵得告訴人乙○○同意或授權
    ，在申請註冊蝦皮賣場用戶網頁上，登載輸入告訴人乙○○個
    人資料之身分證統一編號及戶籍地址資料註冊「c2b45555」
    帳號，並留存門號0000000000號綁定，後此會員帳號在蝦皮
    網頁上販賣減肥藥品等節，業經被告坦認在卷，且據告訴人
    乙○○於警詢、偵查時指訴綦詳，復有臺中市食品藥物安全處
    109年10月29日以中市衛食流字第1090021782號函、蝦皮購
    物網帳號「c2b45555」申辦者資料、綁定手機門號、實名認
    證情形及登入(出)IP資料可憑，可認為真實。
(二)行動電話之持有現今極為普及，一般人均可輕易申請，並無
    任何資格條件之限制，苟有使用行動電話之需要，自以使用
    其本人或可信賴之親友申請之門號，最為便利安全，苟非為
    犯罪等不法目的或為掩飾自己真實身分，並藉以逃避查緝，
    依常情並無捨棄自己申請門號而迂迴以花費金錢或其他方法
    向無相當信賴關係之陌生人取得門號使用之理。又近年來不
    法犯行層出不窮，該等不法犯行多數均係利用他人帳戶或行
    動電話作為犯案工具，業經媒體廣為披載，是依一般人通常
    之知識、智能及經驗，均已詳知陌生人收購、承租或以其他
    方法取得行動電話門號者，多係欲藉該行動電話門號為不法
    犯行，且隱匿實際行為人之身分，以逃避追查，是被告對於
    未來可能被用來作為行使偽造準私文書等非法用途上，使偵
    查機關不易偵查乙節，應有所預見，顯有容任犯罪事實發生
    之本意，其有幫助他人利用上開門號實施行使偽造準私文書
    犯行之不確定故意及行為甚明，被告幫助行使偽造準私文書
    之犯嫌應堪認定。
二、核被告所為，係犯刑法第30條第1項前段、第216條、第210
    條、第220條第2項之幫助行使偽造準私文書罪嫌。又被告從
    屬之正犯偽造準私文書之低度行為，應為行使偽造準私文書
    之高度行為所吸收，不另論罪。被告提供門號供正犯使用所
    取得之200元報酬，係被告犯罪所得之物，因並未扣案，請
    依刑法第38條之1第1項前段、第3項之規定宣告沒收，並於
    全部或一部不能沒收或不宜執行沒收時，追徵其價額。
三、依刑事訴訟法第251條第1項提起公訴。
　　此　致
臺灣新北地方法院
中　　華　　民　　國　 110　　年　　8 　　月　　11　　日
　　　　　　　　　　　　　　　檢　察　官　丙○○